【裁判字號】    90,上訴,1516
【裁判日期】    901031
【裁判案由】    懲治走私條例
【裁判全文】
臺灣高等法院高雄分院刑事判決                    九十年度上訴字第一五一六號
    上訴人即被告  甲○○
右上訴人因違反懲治走私條例案件，不服臺灣高雄地方法院九十年度訴字第九一號中
華民國九十年二月十九日第一審判決（起訴案號：臺灣高雄地方法院檢察署八十九年
度偵字第二六六六一號），提起上訴，本院判決如左：
      主  文
上訴駁回。
甲○○緩刑年。
      事  實
一、甲○○於民國八十九年十一月二十四日十七時許，受不詳姓名綽號「阿城」之成
    年男子之委託，前往高雄縣鳳山市八０二醫院旁之道路上，以車牌號碼五Ｇ─五
    六四六號自用小貨車，運送私運進口完稅價格達新台幣（以下同）二十一萬三千
    元之管制物品七星牌（ＭＩＬＤ  ＳＥＶＥＮ）未稅洋菸三十箱（共三十萬支）
    前往國道十號公路東向澄清湖交流道，嗣於同年月日十七時二十分許，途經國道
    十號公路五公里東向處（即高雄縣仁武鄉），為警當場查獲，並扣得洋菸三十箱
    。
二、案經國道公路警察局第五警察隊移送臺灣高雄地方法院檢察署檢察官偵查起訴。
    理  由
一、訊據上訴人即被告甲○○矢口否認有上開運送私運進口之管制物品犯行，辯稱伊
    係依綽號阿城男子之指示，前往八０二醫院旁之道路自行取車送貨，不知運送之
    貨物係未稅洋菸云云。惟查扣案之洋菸共三十箱，三十萬支，而一般市面販售之
    價格高達七十五萬元，此業據被告於警訊時陳述甚詳，是扣案之洋菸數量龐大，
    價值極高，且係非法私運進口之物品，極易為警查緝，貨主若欲安全託運至目的
    地，必會以相當之報酬委請適當之人，告以託運之物品內容並指示其應行路線及
    注意事項以避開警調人員查緝，豈有可能無視遭警查獲之風險，輕易交付予完全
    不知情之人運送；且被告受託運送裝置為三十箱之物品，其豈可能對所載運係何
    物（是否為易碎物、或高價值物而萬一受損須高額賠償等）毫無所悉，被告所辯
    其並不知載運者係何物云云顯與常情不符，不足採信。次查扣案之洋菸完稅價格
    為二十一萬三千元，此有財政部高雄關稅局估算表一紙附卷可稽，是扣案之管制
    物品未稅洋菸已逾公告數額。綜上所述，被告罪證明確，犯行堪以認定。
二、核被告所為，係犯懲治走私條例第三條第一項之運送管制物品進口逾公告數額罪
    ，原審認罪証明確，而依懲治走私條例第三條第一項規定論罪，並審酌被告運送
    走私物品之行為，足以助長走私，影響課稅公平，且擾亂國內菸品價格市場之健
    全發展，影響國家經濟，惟念及扣案洋菸尚未流入市面，未造成實質損害等一切
    情狀，量處被告有期徒刑六月，併科罰金新台幣九萬元，並諭知有期徒刑易科罰
    金及罰金易服勞役之折算標準。及明扣案未貼專賣憑證之七星牌洋菸共計三十
    萬支，並非被告所有之物，爰不另為沒收之諭知。其認事用法均無違誤，量刑亦
    稱妥適，被告上訴意旨仍執前開情詞矢口否認犯罪，自無足取，上訴為無理由，
    應予駁回。末查，被告前未曾受有期徒刑以上刑之宣告，有台灣高等法院被告全
    國前案紀錄表在卷可稽，本件因一時失慮而受託為人運送私運進口管制物品觸法
    ，情節尚非重大，復審酌被告之母罹腎臟極重度殘障，領有殘障手冊，其弟尚在
    學，有戶口名簿影本、學生証影本一份附卷可稽，被告負家庭經濟重擔等情狀，
    本院認所宣告之刑以暫不執行為適當，爰併予宣告緩刑年以啟自新。
據上論結，應依刑事訴訟法第三百六十八條、刑法第七十四條第一款，判決如主文。
本案經檢察官陳新慶到庭執行職務。
中    華    民    國         九十       年      十      月    三十一    日
                              臺灣高等法院高雄分院刑事第三庭
                                  審判長法官  謝宏宗
                                        法官  陳中和
                                        法官  莊崑山
右正本證明與原本無異。
如不服本判決，應於判決送達後十日內向本院提出上訴狀，其未述理由者並應於提
出上訴狀後十日內向本院補提理由書（應附繕本)。
                                      書記官  邱麗莉
中    華    民    國         九十       年     十一     月      二      日
附錄：本判決論罪科刑法條：
懲治走私條例第三條第一項
運送、銷售或藏匿前條第一項之走私物品者，處五年以下有期徒刑、拘役或科或併科
新臺幣九萬元以下罰金。
                                                                      Ｈ


司法院資訊處製作；財團法人民間司法改革基金會備份。
